臺灣花蓮地方法院民事裁定
111年度監宣字第17號
聲  請  人  古寶齡

相  對  人  黃秀玉

關  係  人  古任芳  住花蓮縣○○市○○○街000號                          身分證統一編號：Z000000000號
上列聲請人聲請監護宣告事件，本院裁定如下：
    主  文
宣告黃秀玉（女、民國00年0月0日生、身分證統一編號：Z00000
0000號）為受監護宣告之人。
選定古寶齡（女、民國00年0月00日生、身分證統一編號：Z0000
00000號）為受監護宣告之人之監護人。
指定古任芳（女、民國00年00月00日生、身分證統一編號：Z000
000000號）為會同開具財產清冊之人。
聲請費用新臺幣壹仟元由受監護宣告之人負擔。
    理  由
一、按「對於因精神障礙或其他心智缺陷，致不能為意思表示或
    受意思表示，或不能辨識其意思表示之效果者，法院得因本
    人、配偶、四親等內之親屬、最近一年有同居事實之其他親
    屬、檢察官、主管機關、社會福利機構、輔助人、意定監護
    受任人或其他利害關係人之聲請，為監護之宣告。」，民法
    第14條第1項定有明文。又「法院為監護之宣告時，應依職
    權就配偶、四親等內之親屬、最近一年有同居事實之其他親
    屬、主管機關、社會福利機構或其他適當之人選定一人或數
    人為監護人，並同時指定會同開具財產清冊之人。」，民法
    第1111條第1項亦著有明文。
二、本件聲請人古寶齡主張其母黃秀玉因失智症，致不能為意思
    表示或受意思表示，或不能辨識其意思表示之效果，為此依
    法聲請對黃秀玉為監護之宣告等語。
三、本院審驗黃秀玉之心神狀況，並採用臺灣基督教門諾會醫療
    財團法人門諾醫院身心科之精神鑑定報告書，認黃員近年來
    大腦持續萎縮，記憶認知功能嚴重退化，喪失語言溝通和部
    分行動能力，黃員目前無法表達需求，需人餵食及洗澡，喪
    失獨立生活能力，生活需仰賴他人協助。鑑定結果為「有精
    神障礙或其他心智缺陷：重度失智症」、「完全不能為意思
    表示或受意思表示或辨識其意思表示之效果」、「預後及回
    復之可能性：黃員恢復至其過往正常狀態之可能性低」，此
    有該院111年3月11日基門醫亮字第000-0000號函所附精神鑑
    定報告書1件附卷可稽。爰依首開民法第14條第1項之規定，
    宣告黃秀玉為受監護宣告之人。
四、又聲請人為相對人之四女，有意願承擔相對人之照顧與監護
    責任，對於相對人照顧情形良好，具一定照顧能力，經評估
    聲請人古寶齡適任監護人；關係人古任芳為相對人之次女，
    同意擔任相對人之會同開具財產清冊之人，此有維安社會工
    作師事務所111年2月16日維安監宣字第111022號函所附「成
    年人之監護宣告案件之訪視評估報告」在卷可佐。爰依首開
    民法第1111條第1項之規定，選定聲請人古寶齡擔任黃秀玉
    之監護人，並指定古任芳擔任會同開具財產清冊之人，以維
    護受監護宣告人之權益。
五、依家事事件法第164條第2項，裁定如主文。
中　　華　　民　　國　　111 　年　　3 　　月　　31　　日
                  家事法庭  法  官  周健忠 
以上正本係照原本作成。
如對本裁定抗告，須於裁定送達後10日之不變期間內，向本院提
出抗告狀，並繳納抗告費新臺幣1,000元。
中　　華　　民　　國　　111 　年　　4 　　月　　1 　　日

                            書記官  陳佩姍